# 请教陈版，我方收款权取决于第三方是否付款的情况是否确认合同资产

提问人：summeerrr 时间：2021-01-30 19:33:09
甲企业为图书策划出版企业，向乙出版社提供策划服务，合同中约定乙方与其经销商结清货款后，由乙出版社根据协议产品实际销售码洋向甲企业支付服务费；乙出版社的经销商包括新华系统、地方出版集团以及民营企业；
请问这种我方收款权利取决于第三方与客户结算的情况是否需要确认合同资产？如果可以合理预计乙出版社的经销商很有可能会在乙的账期内付款，是否需要确认合同资产？

回答人：chenyiwei
由于我方收款权仅仅取决于第三方是否付款，而第三方（经销商）向客户（出版社）的付款义务是无条件的，因此本企业的付款权的成立也是无条件（仅取决于时间流逝）的。“我方收款权利取决于第三方与客户结算”导致的付款前提只是第三方信用风险传递的体现，因此本企业应确认对客户的应收账款而不是合同资产。